臺灣高雄地方法院刑事判決　　　　　　　　　　　　九十三年度易字第一二二九號
　　公　訴　人　臺灣高雄地方法院檢察署檢察官
　　被　　　告　乙○○
右列被告因違反毒品危害防制條例案件，經檢察官提起公訴（九十三年度毒偵字第二
三二二號），本院合議庭裁定由受命法官獨任進行簡式審判程序，判決如左：
    主  文
乙○○施用第二級毒品，處有期徒刑伍月，如易科罰金，以佰元折算壹日。
    事  實
一、乙○○曾於民國九十二年間因施用毒品案件，經本院以九十二年度毒聲字第五一
    八０號裁定送勒戒處所觀察、勒戒後，認無繼續施用毒品之傾向，於九十二年九
    月八日觀察勒戒執行完畢釋放，且經臺灣高雄地方法院檢察署檢察官於九十二年
    九月十二日以九十二年度毒偵字第五０四六號為不起訴處分確定，詎其不知悔改
    ，明知甲基安非他命業經公告為毒品危害防制條例第二條第二項所列管之第二級
    毒品，不得非法持有、施用，復基於施用第二級毒品甲基安非他命之犯意，於九
    十二年九月八日觀察勒戒執行完畢釋放後五年內，於九十三年四月六日上午八時
    許，在其位於高雄縣林園鄉○○村○○○路二十三號居處，將甲基安非他命以鋁
    箔紙隔熱燒烤吸食煙霧之方式，施用第二級毒品甲基安非他命一次。嗣經臺灣高
    雄地方法院檢察署檢察官於九十二年四月二日通知其到場採集尿液，並於九十三
    年四月六日上午十時二十五分採尿送驗後，因檢驗結果呈甲基安非他命陽性反應
    而查獲，始知上情。
二、案經高雄縣警察局林園分局報請臺灣高雄地方法院檢察署檢察官偵查起訴。
    理  由
一、本案被告乙○○所犯係死刑、無期徒刑、最輕本刑為三年以上有期徒刑以外之罪
    ，其於準備程序就前揭被訴事實為有罪之陳述，經受命法官告知簡式審判程序之
    旨，並聽取其與公訴人之意見後，本院認無不得或不宜改依簡式審判程序進行之
    處，爰依刑事訴訟法第二百七十三條之一第一項、第二百八十四條之一，裁定本
    件由受命法官獨任進行簡式審判程序，合先敘明。
二、訊據被告對其於右揭時、地施用第二級毒品甲基安非他命之事實，於本院審理時
    （參見本院九十三年十月七日審判筆錄）坦承不諱。另查：
  (一)被告係於九十三年四月六日上午十時二十五分，經警方採集其尿液送驗結果，呈
    甲基安非他命陽性反應，此有臺灣檢驗科技股份有限公司濫用藥物尿液檢驗報告
    及列管毒品人口尿液檢體採集送驗紀錄表各一紙附卷可稽，足見被告確有施用第
    二級毒品甲基安非他命之事實無訛。
  (二)按甲基安非他命經口服投與後，約百分之七十於二十四小時內可自尿液中排出，
    而其尿液內含甲基安非他命成分之檢出，與投與甲基安非它命的量、個人體質、
    檢驗儀器之精密度有關，通常採尿化驗是否呈陽性反應，應以投與後二十四小時
    內所採者為宜，此有行政院衛生署藥物食品檢驗局（八０）藥檢醫字第四五二九
    號函可查。是依上開說明，佐以被告前揭尿液檢驗報告，被告自白於九十三年四
    月六日上午八時許，有施用第二級毒品甲基安非他命一次等語，核與前揭事證相
    符，應堪採信。
  (三)另犯毒品危害防制條例第十條施用第一級、第二級毒品之罪者，檢察官應先將被
    告送勒戒處所觀察、勒戒，經觀察、勒戒後，認無繼續施用毒品傾向者，應由檢
    察官為不起訴之處分，且經觀察、勒戒執行完畢釋放後，五年內再犯第十條之罪
    ，檢察官應依一般刑事訴訟程序予以起訴論罪科刑，此觀諸毒品危害防制條例第
    二十條第一項、第二項、第二十三條第二項前段規定自明。經查，被告前於九十
    二年間因施用毒品案件，經本院以九十二年度毒聲字第五一八０號裁定送勒戒處
    所觀察、勒戒後，認無繼續施用毒品之傾向，於九十二年九月八日觀察勒戒執行
    完畢釋放，且經臺灣高雄地方法院檢察署檢察官於九十二年九月十二日以九十二
    年度毒偵字第五０四六號為不起訴處分確定等情之事實，此有臺灣高等法院被告
    全國前案紀錄表、本院被告院內索引卡紀錄表、臺灣高雄地方法院檢察署刑案資
    料查註紀錄表各一紙附卷可參。被告前既曾因施用毒品案件，經觀察、勒戒後，
    復因施用毒品，其於前開觀察、勒戒執行完畢釋放後五年內，再犯本案施用毒品
    罪，依毒品危害防制條例第二十三條第二項之規定，屬應依法論罪科刑之行為，
    依前開說明，本案被告上開所為，係於九十二年九月八日觀察勒戒執行完畢釋放
    後五年內，再犯毒品危害防制條例第十條第一項施用第二級毒品罪，事證明確，
    被告上開犯行洵堪認定。
三、按甲基安非他命為毒品危害防制條例第二條第二項第二款所明定之第二級毒品。
    核被告所為，係犯同條例第十條第二項之施用第二級毒品罪。被告持有第二級毒
    品進而施用，持有之低度行為為施用之高度行為所吸收，不另論持有毒品之罪。
    爰審酌被告前因施用毒品案件經觀察、勒戒執行完畢釋放後，仍未能徹底戒絕毒
    品，復犯本案施用毒品罪，顯見其無戒毒悔改之意，惟念其施用毒品之次數、施
    用毒品乃自戕一己之身體健康，尚未對他人造成危害，且犯後已坦承犯行，態度
    良好等一切情狀，量處如主文所示之刑，並諭知易科罰金之折算標準。
據上論斷，應依刑事訴訟法第二百七十三條之一第一項、第二百九十九條第一項前段
，毒品危害防制條例第十條第二項，刑法第十一條前段、第四十一條前段，罰金罰鍰
提高標準條例第二條，判決如主文。
本案經檢察官甲○○到庭執行職務。
中      華      民      國    九十三    年      十      月     十四     日
                                  臺灣高雄地方法院刑事庭
                                      法  官    唐中興
右正本證明與原本無異。
如不服本判決，應於判決送達後十日內，向本院提出上訴狀。
                                      書記官    陳掌珠
中      華      民      國    九十三    年      十      月     十四     日
附錄本案判決論罪科刑法條全文：
毒品危害防制條例第十條
施用第一級毒品者，處六月以上五年以下有期徒刑。
施用第二級毒品者，處三年以下有期徒刑。
